【裁判字號】    97,簡上,1265
【裁判日期】    980226
【裁判案由】    詐欺
【裁判全文】
臺灣板橋地方法院刑事判決            97年度簡上字第1265號
上  訴  人
即  被  告  甲○○
上列上訴人即被告犯詐欺案件，不服本院中華民國97年9 月23日
97年度簡字第2776號所為之第一審判決（原聲請簡易判決處刑案
號：97年度偵字第135 號、第3420號及移送併辦：97年度偵字第
15324 號），提起上訴，本院管轄第二審之合議庭判決如下：
    主  文
上訴駁回。
    事實及理由
一、本案經本院審理結果，認第一審以被告甲○○犯刑法第339
    條第1 項、第30條第1 項之幫助詐欺罪，判處拘役55日，如
    易科罰金，以新臺幣1 千元折算1 日，其認事用法均無違誤
    ，量刑亦堪稱適當，應予維持，並引用第一審判決書記載之
    事實、證據及理由（詳如附件）。
二、被告上訴意旨略以：伊當時把密碼寫在存摺上，是因為伊罹
    患癌症，已經三期了，之後存摺與提款卡就遺失了，因此歹
    徒才會知道密碼，伊沒有提供帳戶給別人使用，伊不知道存
    摺、提款卡何時遺失的云云。
三、經查：被告甲○○雖以前詞置辯，惟原審判決已就被告遺失
    之辯解如何不足採信等情詳為論述，且被告於本院準備程序
    時復供稱：系爭帳戶除了南山人壽的指定帳戶外，伊前夫會
    匯生活費給伊，每個月都會匯款，每次一萬元到一萬五千元
    ，都沒有中斷，從93年左右開始，一直到現在都還有匯款等
    語（見本院97年11月24日準備程序筆錄）。則系爭帳戶當為
    被告所經常使用及重要之帳戶，倘若發現存摺、提款卡及密
    碼遺失，衡諸常情，為免前夫所匯之生活費遭人盜領，自應
    立刻辦理掛失並報警處理，惟被告於偵查中卻自承其於96年
    10 月 初最後一次領錢，同年10月25日要領錢時發現存摺、
    提款卡都不見了，當時沒有想到要報警或掛失，但是在同年
    11月初有打電話給中國信託銀行掛失金融卡，沒有掛失存摺
    等語（見97年度偵字第135 號卷第22頁），實有違常情，顯
    無足採。又一般稍有社會歷練、經驗之人，均知悉帳戶存摺
    、提款卡及密碼不應同置一處，而應分別收存妥善保管，亦
    不宜直接將密碼附隨其間，以防免不法之徒取得之後，得輕
    易提領帳戶內款項或作不法利用。縱被告辯稱其身患重病，
    深怕遺忘密碼而將之抄寫於存摺上，然以被告尚知作此預防
    措施之智識程度而論，對於提款卡、存摺及密碼若一同遺失
    ，可能遭他人盜領帳戶存款之風險，自當亦有所知，卻未採
    取其他可避免密碼遺忘之方式為之，而仍將寫有密碼之存摺
    與提款卡放置一處，實有所疑，其所辯尚難採信。綜上，原
    審認定並無違誤，上訴人之上訴為無理由，應駁回其上訴。
四、被告經合法傳喚，無正當理由於審判期日未到庭，爰不待其
    陳述逕行判決。
據上論斷，應依刑事訴訟法第455 條之1 第1 項、第3 項、第36
8 條、第371 條、第373 條，判決如主文。
本案經檢察官林俊峰到庭執行職務。
中    華    民    國    98    年    2     月    26    日
                  刑事第十五庭  審判長法  官  李君豪
                                      法  官  何燕蓉
                                      法  官  錢衍蓁
上列正本證明與原本無異。
不得上訴。
                                      書記官  金和國
中    華    民    國    98    年    2     月    26    日
附錄法條
中華民國刑法第339條
意圖為自己或第三人不法之所有，以詐術使人將本人或第三人之
物交付者，處5 年以下有期徒刑、拘役或科或併科1 千元以下罰
金。
以前項方法得財產上不法之利益或使第三人得之者，亦同。
前二項之未遂犯罰之。


司法院資訊處製作；財團法人民間司法改革基金會備份。
